【裁判字號】    90,易緝,582
【裁判日期】    901206
【裁判案由】    詐欺
【裁判全文】
臺灣臺中地方法院刑事判決                九十年度易緝字第五八二號
    公  訴  人  臺灣台中地方法院檢察署檢察官
    被      告  丙○○
右列被告因詐欺案件，經檢察官提起公訴（八十九年度偵字第一七五○一號），及移
送併辦（台灣彰化地方法院檢察署九十年度偵字第五二六五號），本院判決如左：
    主  文
丙○○連續意圖為自己不法之所有，以詐術使人將本人及第三人之物交付，處有期徒
刑柒月。
    事  實
一、丙○○基於意圖為自己不法所有之概括犯意，先於民國八十七年三月間，至友人
    陳得興（另案由台灣台中地方法院檢察署檢察官為不起訴處分）所經營位於台中
    市○○路○段某地之中古車行，看中該車行陳列之ＢＭＷ牌、車牌號碼ＰＣ─○
    九二二號自小客車一部（該車為千鎔實業股份有限公司於八十六年七月三十日，
    以分期付款之方式，向甲○○○○賃有限公司購得，約定頭款為新台幣五十萬元
    ，餘款分二十三期，其中八十六年九月十日第一期，應給付五萬元，自八十六年
    九月三十一日至八十八年五月三十一日止，每月三十一日各攤付新台幣五萬一千
    元，最後一期則於八十八年六月三十一日給付新台幣十萬二千元），經核算該車
    市價約為新台幣（下同）一百三十萬元左右（分期付款部份為八十八萬七千元）
    ，丙○○即向陳得興假稱願購買該車，分期付款部份仍續由其負擔，並辦理相關
    手續，其餘四十三萬餘部份則付現金，並願先付現金十六萬元，其餘金額簽發支
    票，陳得興不疑有詐即將該車交予丙○○，丙○○取得該車後即避不見面。丙○○另於八十七年十一月間，向友人章仁龍稱因經營砂石車生意，想要買砂石車，
    即介紹榮利汽車貨運有限公司負責人與其認識，雙方並洽談要購買價金為八十三
    萬一千六百元之車牌號碼ＧＮ─七○六號營業大貨車，並向甲○○○○賃股份有
    限公司辦理動產抵押，共分十八期每期各繳付四萬六千二百元，章仁龍等人均不
    疑有詐，於八十七年十一月十日臨簽契約時，丙○○即詐稱因另有買車，不能出
    名辦貸款，而要章仁龍代其出名為連帶保證人之一並簽訂契約後靠行於榮利汽車
    貨運有限公司，章仁龍等人因而陷於錯誤，由榮利汽車貨運有限公司與章仁龍等
    出名訂立契約，丙○○於是順利取得前揭營業大貨車，惟之後丙○○即拒不按期
    繳款，甲○○○○賃股份有限公司旋向章仁龍催繳，章仁龍隨叫丙○○處理，丙○○原說會處理，但即更換電話且不知去向，章仁龍後於工地找到丙○○而循線
    找到該車，並由榮利汽車貨運有限公司負責人許晉彰將車取回。又於九十年四月
    五日，丙○○至彰化縣員林鎮○○路○段二六三號乙○○工作之處所，向乙○○
    謊稱要購買乙○○持有為乙○○之父洪國修所有之車牌號碼ＰＭ－三五二三號三
    菱自用小客車一部，雙方約定買賣價金為七萬五千元，丙○○並交付一枚提款卡
    予乙○○，且告以密碼及騙稱：持該枚提款卡前往提款機提款即可如數領得現金
    等語，致乙○○不疑有他而將該車交付予丙○○，惟嗣經乙○○屢往金融機構所
    設置之提款機提領，卻均未能提領到任何現金，而丙○○則人車去向不明、音訊
    杳然，乙○○始知受騙。
二、案經甲○○○○賃股份有限公司代表人陳國和訴由臺灣臺中地方法院檢察署檢察
    官偵查起訴；及由乙○○訴由臺灣彰化地方法院檢察署檢察官偵查，移送併辦。
    理  由
一、右開事實，業據被告丙○○於本院審理時坦認不諱，核與被害人甲○○○○賃股
    份有限公司代理人丁原偉、陳得興、章仁龍與乙○○分別於偵查中所指述之情節
    相符，並經證人許晉彰與千鎔實業股份有限公司負責人陳秀卿、業務經理林銀柱
    分別在偵查中供證屬實，且有動產抵押契約書、動產擔保交易附條件買賣設定登
    記申請書汽車貨運業接受個別經營者（寄行）委託服務契約書、動產抵押契約書
    、分期付款申請書、分期票據明細表、支票暨退票理由單影本等附卷可證。本件
    事證明確，被告犯行堪以認定。
二、核被告所為係犯有刑法第三百三十九條第一項之詐欺取財罪。被告先後三次詐欺
    犯行，時間緊接，手法類似，又均觸犯構成要件相同之罪名，顯係基於概括犯意
    而為，應依連續犯之規定，以一罪論，並加重其刑。被告前揭向乙○○詐騙自用
    小客車部分之犯行，雖未據公訴人提起公訴，惟因與上開已起訴部分有連續犯之
    裁判上一罪關係，又經台灣彰化地方法院檢察署檢察官移請併案審理，本院自得
    併予審理，附予敘明。爰審酌被告之品行、本件犯罪之動機、目的、手段、所生
    之危害及犯罪後之態度等一切情狀，量處如主文所示之刑，以示懲儆。
據上論斷，應依刑事訴訟法第二百九十九條第一項前段，刑法第五十六條、第三百三
十九條第一項，罰金罰鍰提高標準條例第一條前段，判決如主文。
中      華      民      國      九十      年      十二      月    六    日
                                台灣台中地方法院刑事第二庭
                                        法  官  張智雄
右正本證明與原本無異。
如不服本判決，應於判決送達後十日內向本院提出上訴狀，上訴於臺灣高等法院臺中
分院( 須附繕本 )。
                                        書記官
中      華      民      國      九十      年      十二      月    七    日
附錄論罪科刑法條
中華民國刑法第三百三十九條第一項：
意圖為自己或第三人不法之所有，以不正方法由收費設備取得他人之物者，處一年以
下有期徒刑、拘役或三千元以下罰金。


司法院資訊處製作；財團法人民間司法改革基金會備份。
